【裁判字號】    99,毒抗,379
【裁判日期】    991217
【裁判案由】    毒品危害防制條例
【裁判全文】
臺灣高等法院刑事裁定                 99年度毒抗字第379號
    抗  告  人
    即  被  告  董治安
上列抗告人因違反毒品危害防制條例案件，不服臺灣桃園地方法
院99年度毒聲字第1259號，中華民國99年11月29日裁定（聲請案
號：臺灣桃園地方法院檢察署99年度毒偵緝字第407 號），提起
抗告，本院裁定如下：
    主  文
抗告駁回。
    理  由
一、按施用毒品者，於裁定送觀察、勒戒後，有繼續施用毒品之
    傾向者，由法院裁定令入戒治處所施以強制戒治，其期間為
    6 個月以上，至無繼續強制戒治之必要為止，但最長不得逾
    1年，毒品危害防制條例第20條第2 項定有明文。
二、原裁定意旨略以：抗告人即被告董治安因施用第二級毒品案
    件，經原審法院以99年度毒聲字第601 號裁定送臺灣桃園看
    守所附設勒戒處所觀察、勒戒後，認有繼續施用毒品之傾向
    ，有臺灣桃園看守所民國99年11月22日桃所衛字第09913050
    73-16 號函送之有無繼續施用毒品傾向證明書暨評估標準紀
    錄表各1份附卷可稽，爰依毒品危害防制條例第20條第2項規
    定，裁定抗告人令入戒治處所施以強制戒治，其期間為6 個
    月以上，至無繼續強制戒治之必要為止，但最長不得逾1 年
    。
三、抗告意旨略以：抗告人不明所憑之有無繼續施用毒品傾向證
    明書及評估標準紀錄表之標準為何，然心理醫師評估所詢問
    之內容皆以抗告人之婚姻糾紛為主，若因致被評估為強制戒
    治，則心有不甘與不平。又抗告人於98年元月間因居住所電
    線走火至住處燒毀，同年9 月與前妻離婚後，因夫妻共有財
    產分配問題爭訟，嗣雙方已撤銷訴訟達成和解。又抗告人於
    99年3 月再婚後，受妻子感召重新出發，於其陪同下至桃園
    地檢署報到，執行勒戒處分，而於接受勒戒處分前，即遠離
    吸食毒品惡習，於觀察、勒戒期間，一心悔改，爰請求查明
    原因，撤銷原裁定之內容並重新評估，給予自新機會云云。
四、經查，抗告人即被告董治安因本件施用第二級毒品安非他命
    案件，經原審法院以裁定將其送觀察、勒戒後，經臺灣桃園
    看守所附設勒戒處所評分結果，人格特質得20分、臨床徵候
    得40分，環境相關因素得2 分，合計62分，綜合判斷為「有
    繼續施用毒品傾向」，有該所所附之「有無繼續施用毒品傾
    向證明書」及「有無繼續施用毒品傾向評估標準紀錄表」各
    1 紙在卷可稽（見99年度毒偵緝字第407 號卷第22至23頁）
    ，是該勒戒處所綜合評分者依個案之臨床實務及具體事證，
    判定抗告人為「有繼續施用毒品傾向」，而按除形式上觀察
    有顯然違法、或本案觀察、勒戒結果有顯然與事件無關之考
    量、或有違憲法平等原則之情形者外，基於高度專業性、屬
    人性之裁量或判斷餘地，法院應尊重觀察、勒戒機關所為之
    專業裁量判斷。原審法院審酌上情，因而依毒品危害防制條
    例第20條第2 項規定，裁定令入戒治處所施以強制戒治，其
    期間為6個月以上，最長不得逾1年，經核並無違誤。抗告意
    旨空言指摘該評估標準不當云云，為無理由，應予駁回。
五、據上論斷，應依刑事訴訟法第412 條，裁定如主文。
中    華    民    國    99    年    12    月    17    日
                  刑事第十四庭審判長法  官  陳志洋
                                    法  官  謝靜慧
                                    法  官  梁耀鑌
以上正本證明與原本無異。
不得再抗告。
                                    書記官  莊淑茹
中    華    民    國    99    年    12    月    21    日

司法院資訊處製作；財團法人民間司法改革基金會備份。
